【裁判字號】    95,訴,806
【裁判日期】    951013
【裁判案由】    搶奪等
【裁判全文】
臺灣屏東地方法院刑事判決               95年度訴字第806號
公  訴  人  臺灣屏東地方法院檢察署檢察官
被      告  甲○○
                    （
                    現於臺灣屏東看守所
上列被告因竊盜案件，經檢察官提起公訴（95年度偵字第5434號
），被告於本院準備程序中就被訴事實為有罪之陳述，經本院合
議庭裁定由受命法官獨任依簡式審判程序審理，判決如下：
    主  文
甲○○毀壞門扇於夜間侵入住宅竊盜，累犯，處有期徒刑捌月；
又意圖為自己不法之所有，而搶奪他人之動產，累犯，處有期徒
刑拾月。應執行有期徒刑壹年伍月。
    事  實
一、甲○○前於民國92年間因搶奪案件，經本院以93年度訴字第
    70號判決判處有期徒刑1 年8 月確定；又於93年間因竊盜案
    件，經本院以93年度簡字第1416號判決判處有期徒刑5 月確
    定，上揭有期徒刑接續執行，於93年8 月27日入監執行，迨
    於95年1 月28日縮短刑期假釋出監，所餘刑期付保護管束，
    甫於95年7 月8 日假釋期滿以執行完畢論。甲○○竟仍不知
    悔改，基於意圖為自己不法所有之犯意，於95年9 月3 日晚
    間20時許，在其友人丙○○位於屏東縣九如鄉○○村○○街
    90巷1 號之住處，趁屋內無人之際，徒手破壞大門之紗門伸
    手開啟門鎖以進入屋內，竊取西華牌電鍋1 個、光碟放影機
    2 台、NOKIA 牌8210型手機1 支、影片「烏龍派出所」影音
    光碟1 片、炒菜鍋、鋁鍋各1 個、鏟子1 支等物，得手後將
    上開財物置放於甲○○位於屏東縣九如鄉○○村○○路之工
    寮內。甲○○另於同年9 月6 日9 時30分許，行經屏東縣九
    如鄉○○村○○路51巷46號旁之空地，見婦人乙○○在工作
    ，乃意圖為自己不法所有之犯意，乘乙○○不及防備之際，
    徒手自乙○○之身後搶奪其掛於脖子上之金項鍊1 條（重約
    7 錢8 分），得手後遂於同日11時許，持上開項鍊前往屏東
    縣九如鄉○○村○○路○ 段216 號林耀順所經營之佳峰銀樓
    變賣與不知情之林耀順，得款新臺幣（下同）17750 元。嗣
    因丙○○及乙○○報警處理，經警於95年9 月6 日11時20分
    許在屏東縣九如鄉○○村○路○○○路之方向查獲，並扣得
    西華牌電鍋1 個、NOKIA 牌8210型手機1 支、影片「烏龍派
    出所」影音光碟1 片、炒菜鍋、鋁鍋各1 個及鏟子1 支（均
    已發還丙○○，惟光碟放影機2 台經甲○○棄置未能尋獲）
    、金項鍊1 條（已發還與被害人乙○○）及變賣金項鍊所餘
    贓款尚未花用之14900 元（已發還與林輝順）。
三、案經丙○○訴由屏東縣警察局里港分局報告臺灣屏東地方法
    院檢察署檢察官偵查起訴。
    理  由
一、上揭事實業據被告甲○○迭於警詢、偵訊及本院審理中均供
    認不諱，並經證人即被害人丙○○於警詢中陳述失竊情節、
    證人即被害人乙○○於警詢中陳述遭搶奪之情節及證人佳峰
    銀樓之老闆林輝順證述變賣金項鍊等情節均相符，並有查獲
    警局製作之搜索扣押筆錄、扣押物品目錄表、贓物認領保管
    單3 紙、飾金買進日記簿1 紙及照片9 幀附卷可稽，堪認被
    告之自白確與事實相符，本件事證明確，被告之犯行應堪認
    定。
二、查被告甲○○於晚間20時許徒手破壞丙○○大門中之紗窗部
    分以開啟門鎖進入屋內，此有卷附之現場照片及95年屏東地
    區日出日沒時刻表在卷可參，核其此部分犯行，係犯刑法第
    321 條第1 項、第2 款之毀壞門扇於夜間侵入住宅竊盜罪；
    又其搶奪乙○○之犯行，係犯刑法第325 條第1 項之搶奪罪
    。查被告前於92年間因搶奪案件，經本院以93年度訴字第70
    號判決判處有期徒刑1 年8 月確定；又於93年間因竊盜案件
    ，經本院以93年度簡字第1416號判決判處有期徒刑5 月確定
    ，上揭有期徒刑接續執行，於93年8 月27日入監執行，迨於
    95年1 月28日縮短刑期假釋出監，所餘刑期付保護管束，甫
    於95 年7月8 日假釋期滿以執行完畢論，此有臺灣高等法院
    被告前案紀錄表1 份在卷可參，，其受有期徒刑執行完畢，
    於5 年以內再犯本件最重本刑為有期徒刑以上之罪，為累犯
    ，應依刑法第47條之規定，加重其刑。其所犯上述二罪，犯
    意各別，行為互異，應予分別論罪，合併處罰。爰審酌被告
    為高中肄業之智識程度，前犯有竊盜、搶奪前科，年輕力壯
    ，竟未思以正當途徑謀生，對年邁之老婦人下手行搶並於夜
    間侵入住宅竊盜等，造成被害人受有財產上之損害，及被告
    犯後坦承犯行，尚有悔意等一切情狀，分別量處如主文所示
    之刑，並定其應執行之刑，以資懲儆。
據上論斷，應依刑事訴訟法第273 條之1 第1 項、第299 條第1
項前段，刑法第321 條第1 項第1 款、第2 款、第325 條第1 項
、第47條、第51條第5款，判決如主文。
本案經檢察官鍾仁松到庭執行職務
中    華    民    國    95    年    10    月    13    日
                  刑事第二庭    法  官  陳海寧
以上正本證明與原本無異。
如不服本判決應於收受本判決送達後10日內向本院提出上訴書狀
，其未敘述上訴理由者，並得於提起上訴後10日內向本院補提理
由書狀（均須按他造當事人之人數附繕本）「切勿逕送上級法院
」
中    華    民    國    95    年    10    月    24    日
                                書記官  劉淑蓉
附錄本案論罪科刑法條：
刑法第321條（加重竊盜罪）
犯竊盜罪而有左列情形之一者，處6 月以上、5 年以下有期徒刑
：
一  於夜間侵入住宅或有人居住之建築物、船艦或隱匿其內而犯
    之者。
二  毀越門扇、牆垣或其他安全設備而犯之者。
三  攜帶兇器而犯之者。
四  結夥三人以上而犯之者。
五  乘火災、水災或其他災害之際而犯之者。
六  在車站或埠頭而犯之者。
前項之未遂犯罰之。
刑法第325條（普通搶奪罪）
意圖為自己或第三人不法之所有，而搶奪他人之動產者，處6 月
以上5 年以下有期徒刑。
因而致人於死者，處無期徒刑或7 年以上有期徒刑，致重傷者，
處3 年以上10年以下有期徒刑。
第 1 項之未遂犯罰之。


司法院資訊處製作；財團法人民間司法改革基金會備份。
